臺灣新竹地方法院刑事裁定
110年度重訴字第12號
公  訴  人  臺灣新竹地方檢察署檢察官
被      告  葉國輝



選任辯護人  林傳欽律師（法扶律師）
上列被告因殺人案件，經檢察官提起公訴（110年度偵字第7373
號），本院裁定如下：
    主  文
葉國輝之羈押期間自民國一一一年四月八日起延長貳月。
    理  由
一、本件被告葉國輝因殺人案件，經本院於民國110年9月8日訊
    問後，認被告涉犯刑法第272條、第271條第1項殺害直系血
    親尊親屬罪嫌重大，所犯為最輕本刑有期徒刑5年以上之重
    罪，考量重罪常伴隨脫免刑責、逃避審判執行之高度可能性
    ，有相當理由認被告逃亡之虞，非予羈押顯難進行審判，經
    本院依刑事訴訟法第101條第1項第3款規定，於110年9月8日
    裁定羈押，嗣經本院裁定自110年12月8日起第1次延長羈押2
    月，復經本院裁定自111年2月8日起第2次延長羈押2月。
二、茲本院以羈押期間即將屆滿，經於111年3月29日再次訊問被
    告，並聽取被告與辯護人、公訴人之意見後，被告就涉犯殺
    害直系血親尊親屬犯行坦承不諱，且有卷內臺灣新竹地方檢
    察署檢察官勘驗筆錄、戶籍資料、解剖筆錄、相驗屍體證明
    書、法醫檢驗報告書、新竹縣政府警察局刑案現場勘察報告
    （含現場照片、解剖照片）、內政部警政署刑事警察局鑑驗
    書、相驗及解剖照片、法務部法醫研究所解剖報告書暨鑑定
    報告書、扣案兇刀、枕頭等證據可佐，足認被告涉犯殺害直
    系血親尊親屬罪嫌確屬罪嫌重大，被告所犯係死刑、無期徒
    刑或最輕本刑為5年以上有期徒刑之重罪，良以重罪常伴有
    逃亡之高度可能，再參以被告罹患思覺失調症，辯護人就被
    告行為時之辨識能力部分亦有所爭執，被告恐存有逃避刑責
    之心態，此部分業經本院囑託新北市立聯合醫院對被告進行
    精神鑑定及心理衡鑑，故若予具保在外或命限制住居等侵害
    較小之手段，被告恐無法面對日後訴訟程序或執行之可能性
    甚高，有相當理由足認被告有逃亡之虞。經權衡國家刑事司
    法權之有效行使、社會秩序及公共利益之維護及被告人身自
    由受限制之程度，認對被告維持羈押之強制處分應屬適當、
    必要，仍有羈押之必要，是被告羈押原因及必要性仍然存在
    ，應予繼續羈押，爰自111年4月8日起第3次延長羈押2月。
三、依刑事訴訟法第108條第1項、第5項，裁定如主文。
中　　華　　民　　國　　111 　年　　3 　　月　　29　　日
                  刑事第八庭  審判長法  官  廖素琪
　　　　　　　　　　　　　　　　  　法  官  林哲瑜
                                    法  官  李建慶
以上正本證明與原本無異。
如不服本裁定，應於裁定送達後5日內向本院提出抗告狀。
中　　華　　民　　國　　111 　年　　3 　　月　　29　　日
                                    書記官  胡家寧